【裁判字號】    88,易,751
【裁判日期】    890223
【裁判案由】    竊盜
【裁判全文】
臺灣嘉義地方法院刑事判決                          八十八年度易字第七五一號
    公  訴  人  臺灣嘉義地方法院檢察署檢察官
    被      告  庚○○
                丙○○
                甲○○
    右  一  人
    選任辯護人  黃勝昭
右列被告因竊盜案件，經檢察官提起公訴（八十八年度偵字第一一七一號、八十八年
度偵字第三八三四號），本院判決如左：
    主  文
庚○○、丙○○、甲○○共同竊盜，各處有期徒刑貳年，均緩刑伍年。
    事  實
一、庚○○、丙○○、甲○○三人合夥出資設立「立鋒砂石行」（位於嘉義縣民雄鄉
    秀林村東義一○九號），庚○○為登記負責人，甲○○為實際負責人，丙○○則
    負責現場技術操作，該行於民國八十七年間向嘉義縣政府申請開採八掌溪鹿草村
    三角子段二四二號、二四四號、二四五號土地附近河川公地，經嘉義縣政府核准
    ，開採期限自八十七年七月一日起至八十八年六月三十日止，開採面積為二公頃
    三七公畝八十平方公尺，開採範圍並設有界樁，其三人明知嘉義縣政府核准開採
    之範圍，竟共同意圖為自己不法之所有，於不詳時間，越界盜採核准範圍外之河
    川公地砂石，所盜採之砂石則用以出售謀取暴利。
二、案經法務部調查局嘉義縣調查站函送及臺灣嘉義地方法院檢察署檢察官自動檢舉
    偵查起訴。
    理  由
一、訊據被告庚○○、丙○○、甲○○固坦承「立鋒砂石行」有越界開採之事實，惟
    均矢口否認有竊盜之犯行，被告庚○○辯稱：其僅係掛名負責人，開採砂石之營
    業牌照係其與被告丙○○共同申請，再出借予被告甲○○，實際經營者係被告甲○○云云；被告丙○○辯稱：其僅偶而受被告甲○○之託，至現場指揮操作，非
    介入實際經營云云；被告甲○○則辯稱：越界開採乙情，業經嘉義縣政府處以行
    政罰鍰，當初核准開採時有設立界樁，嗣界樁被大水沖水，無法得知開採範圍，
    始會越界超挖土石，並無盜採砂石之犯意，且檢察官核定被告越界盜採之範圍內
    ，亦有訴外人戊○○擅自在該地段濫墾整地，被告超挖砂石之面積非如起訴範圍
    之廣云云；惟查：（一）被告庚○○、丙○○二人業於偵查中坦承「立鋒砂石行
    」係由被告三人合夥開設（見八十八年度偵字第一一七一號卷第十二頁背面、第
    二十一頁正面），雖被告甲○○於本院審理庭改稱：其向被告庚○○租借砂石經
    營牌照，被告丙○○係其僱請之技術人員，實際經營者僅其一人云云，然案重初
    供，被告甲○○上開供述，應係事後迴護被告庚○○、丙○○之詞，不足當作對
    被告庚○○、丙○○有利之證據。（二）證人戊○○擅自在起訴書核定被告越界
    盜採之範圍內濫墾整地之事實，雖據戊○○到庭證稱屬實，並有嘉義縣政府檢送
    之水利法裁決書影本一紙附卷可按，然此事實僅能證明被告三人超挖土石之面積
    ，非如起訴範圍之廣，並無法免除被告三人盜採砂石之刑事責任。（三）證人己○○、乙○○（台灣省第五河川局人員）、辛○○、丁○○（嘉義縣政府人員）
    即八十八年三月九日至現場勘查被告三人違規超挖之會勘人員均到庭證稱：其等
    至現場時，已看不到界樁，且已超出核准開採範圍甚多等語，足認被告甲○○辯
    稱無盜採砂石之犯意，被告庚○○、丙○○辯稱未參與犯行等詞，應係臨訟卸責
    飾詞，不足採信，事證明確，被告三人犯行均堪以認定。
二、核被告三人所為，係均犯刑法第三百二十條第一項之竊盜罪。被告三人就上開竊
    盜犯行有犯意之聯絡及行為之分擔，均為共同正犯。爰審酌被告三人之品性、犯
    罪之動機、手段、所生之危害及犯後態度等一切情狀，分別量處如主文所示之刑
    ，以示懲儆。又被告三人前均未曾受有期徒刑以上刑之宣告，有臺灣嘉義地方法
    院檢察署刑案資料查註記錄表三份附於偵查卷，及本院被告全國前案紀錄表三份
    附於本院卷可稽，其等因一時失慮，偶罹刑典，經此刑之宣告後，應知警惕而無
    再犯之虞，本院因認暫不執行其等之刑為當，爰均予以宣告緩刑五年，以啟自新
    。
據上論斷，應依刑事訴訟法第二百九十九條第一項前段、刑法第二十八條、第三百二
十第一項、第七十四條第一款，判決如主文。
本案經檢察官廖家陽到庭執行職務。
中      華      民      國    八十九    年      二      月    二十三    日
                                臺灣嘉義地方法院刑事第一庭
            法  官  唐  淑  民
右正本證明與原本無異。
如不服本判決，應於判決送達後十日內向本院提出上訴狀( 應附繕本 )。
中      華      民      國    八十九    年      二      月    二十五    日
                                        書記官  林  育  興
附錄本案論罪科刑法條：
刑法第三百二十條第一項：意圖為自己或第三人不法之所有，而竊取他人之動產者，
                        為竊盜罪，處五年以下有期徒刑、拘役或五百元以下罰金
                        。


司法院資訊處製作；財團法人民間司法改革基金會備份。
